臺灣高雄地方法院民事判決　　　　　　　95年度勞訴字第77號
原　　　告　丑○○
　　　　　　乙○○
　　　　　　子○○
　　　　　　吳季
　　　　　　丁○○
　　　　　　癸○○
　　　　　　辛○○
　　　　　　壬○○
　　　　　　己○○
　　　　　　戊○○
　　　　　　甲○○
　　　　　　丙○○
　　　　　　庚○○
前列十三人共同
訴訟代理人　尤中瑛律師
被　　　告　延侖環保服務股份有限公司
法定代理人　寅○○
　　　　　　　　　　　樓之2
上列當事人間請求給付薪資等事件，經本院於民國95年12月22日
言詞辯論終結，判決如下：
    主  文
被告應給付原告如附表所示之薪資、資遣費。
訴訟費用由被告負擔。
    事實及理由
一、本件被告經合法通知，未於言詞辯論期日到場，核無民事訴
    訟法第386 條各款所列情形，爰依原告聲請，由其一造辯論
    而為判決。
二、原告主張：原告分別自如附表所示之任職日起受僱於被告，
    詎被告因經營不善，積欠原告等人分別如附表所示薪資及資
    遣費未給付，屢經催討，並向高雄市政府勞工局（下稱市工
    勞工局）申請勞資爭議調解，經高雄市勞工局召開三次調解
    委員會進行調解，仍無任何具體結果。被告於94年9 月30日
    經市勞工局認定已無營業事實，並定94年10月31日為被告歇
    業基準日，依勞動基準法（下稱勞基法）第14條第5 款雇主
    不依勞動契約給付工作報酬而勞工得不經預告終止勞動契約
    ，原告因未給付薪資雙方調解未果，爰分別請求如附表所示
    薪資。又被告未依勞動契約給付工作報酬而違反勞動契約，
    經原告乙○○、子○○、吳季、丑○○、癸○○、庚○○
    、辛○○、壬○○、戊○○、丁○○等10人（下稱乙○○等
    10人）以雇主不依勞動契約給付工作報酬為由，於94年9 月
    21日在勞工行政中心四樓協調中心時，即依勞基法第14 條
    第1 項第5 款前段雇主不依勞動契約給付工作報酬之規定，
    終止兩造勞動契約，乙○○等10人既以被告違反勞基法第14
    條第1 項第5 款為由，不經預告終止勞動契約，乙○○等10
    人分別已於被告處工作相當期間，其中工作年資、平均工資
    均如附表備註欄所示，爰依勞基法第14條第1 項第5 款、第
    4 項，第17條規定，請求給付如附表所示之資遣費；而本於
    勞動契約及勞基法第17條等法律關係提起本件訴訟等情。並
    聲明如主文第一項所示。
三、被告未於言詞辯論期日到場，亦未提出之書狀作何聲明或陳
    述。
四、按雇主不依勞動契約給付工作報酬，或對於按件計酬之勞工
    不供給充分工作者，勞工得不經預告終止契約，勞動基準法
    第14條第1 項第5 款定有明文，又依該條第4 項之規定、第
    17條規定於終止契約準用之。即終止勞動契約後，得依第17
    條規定發給資遣費：在同一雇主之事業單位繼續工作，每滿
    一年發給相當於一個月一半的工資之資遣費。依前款計算之
    剩餘月數或工作未滿一年者，以比例計給之。未滿一個月者
    以一個月計。勞動基準法第17條定有明文。原告主張之上開
    事實，業據提出積欠薪資明細、被告積欠資遣費明細、勞資
    爭議調解申請書暨三次調解紀錄、市勞工局94年12月8 日高
    市勞局二字第940029448 號函認被告歇業事實認定表、勞工
    保險投保資料表等皆為影本附卷可查（見本院卷第72-88 頁
    〕，被告已於相當時期受合法通知，而於言詞辯論期日不到
    場，復未提出準備書狀為爭執，應視為自認原告主張之事實
    （民事訴訟法第280 條第1 項及第3 項規定參照）。被告不
    依勞動契約給付工作報酬，原告乙○○等10人，自得不經預
    告終止勞動契約，而其等已於94年9 月21日在勞工行政中心
    四樓協調中心時，以雇主不依勞動契約給付工作報酬為由，
    終止兩造勞動契約，乙○○等10人既以被告違反勞基法第14
    條第1 項第5 款規定終止兩造間之勞動契約，則原告乙○○
    等10人自得依上開勞基法之規定，請求被告給付如附表之資
    遣費，又被告依勞動契約尚積欠被告等13人如附表所示之工
    資，從而，原告主張被告未依勞動契約約定給付薪資及勞基
    法第17條、第14條第4 項規定原告因被告不依勞動契約給付
    工作報酬而終止勞動契約者，應發給勞工相當資遣費，請求
    被給付如附表所示之薪資、資遣費，自應准許。
五、綜上所述，原告依勞動契約及勞動基準法第17條規定，請求
    被告給付如附表所示之薪資、資遣費，洵屬有據，應予准許
    。
六、據上結論，本件原告之訴為有理由，依民事訴訟法第第385
    條第1 項前段、第78條，判決如主文。
中　　華　　民　　國　　96　　年　　1 　　月　12 　　日
                    勞工法庭    法　官   陳銘珠
以上正本證明與原本無異。
如對本判決上訴，須於判決送達後20日內向本院提出上訴狀，同
時表明上訴理由（原判決所違背之法令及其具體內容或依訴訟資
料可認為原判決有違背法令之具體事實）；如已於本判決宣示後
送達前提起上訴者，應於判決送達後10日內補具上訴理由（均須
按他造當事人之人數附繕本）。
中　　華　　民　　國　　96　　年　　1 　　月　12 　　日
                                書記官   曾瓊玉
附表
 ┌───┬─────┬─────┬─────┬─────┐
 │ 姓名 │薪      資│資  遣  費│給付金額總│備註：    │
 │      │（新台幣）│（新台幣）│計：      │(1)任職日  │
 │      │及計算式  │【計算式：│          │(2)工作年資│
 │      │          │平均工資×│          │(3)平均工資│
 │      │          │基數】    │          │          │
 ├───┼─────┼─────┼─────┼─────┤
 │乙○○│89,434元  │16,000元  │105,434元 │(1)94-1-10 │
 │      │（29,432+ │（32,000×│          │(2)0.5年   │
 │      │31,077+   │0.5）     │          │(3)32,000元│
 │      │28,925）  │          │          │          │
 ├───┼─────┼─────┼─────┼─────┤
 │子○○│26,110元  │29,000元  │55,110元  │(1)93-2-10 │
 │      │（16,856+ │（23,200×│          │(2)1.25年  │
 │      │9,254）   │1.25）    │          │(3)23,200元│
 ├───┼─────┼─────┼─────┼─────┤
 │吳季│57,988元  │34,000元  │91,988元  │(1)93-4-1  │
 │      │（22,321+ │（25,000×│          │(2)1.36年  │
 │      │22,321+   │1.36）    │          │(3)25,000元│
 │      │13,346）  │          │          │          │
 ├───┼─────┼─────┼─────┼─────┤
 │丁○○│91,344元  │72,280元  │163,624元 │(1)91-11-8 │
 │      │（38,226+ │（26,000×│          │(2)2.78年  │
 │      │36,026+   │2.78）    │          │(3)26,000元│
 │      │17,092）  │          │          │          │
 ├───┼─────┼─────┼─────┼─────┤
 │癸○○│227,337元 │128,100元 │355,437元 │(1)92-10-06│
 │      │（93,333+ │（70,000×│          │(2)1.86年  │
 │      │24,755+   │1.86）    │          │(3)70,000元│
 │      │54,576+   │          │          │          │
 │      │54,673）  │          │          │          │
 ├───┼─────┼─────┼─────┼─────┤
 │辛○○│9,343元   │39,040元  │48,383元  │(1)93-5-7  │
 │      │（1,510+  │（30,500×│          │(2)1.28年  │
 │      │7,833）   │1.28）    │          │(3)30,500元│
 ├───┼─────┼─────┼─────┼─────┤
 │壬○○│19,097元  │39,040元  │58,137元  │(1)93-5-7  │
 │      │（10,597+ │（30,500×│          │(2)1.28年  │
 │      │8,500）   │1.28）    │          │(3)30,500元│
 ├───┼─────┼─────┼─────┼─────┤
 │戊○○│71,394元  │43,520元  │114,914元 │(1)93-04-01│
 │      │（7,872+11│（32,000×│          │(2)1.36年  │
 │      │,872+26,99│1.36）    │          │(3)32,000元│
 │      │2+6,992+11│          │          │          │
 │      │,000+6,600│          │          │          │
 │      │）        │          │          │          │
 ├───┼─────┼─────┼─────┼─────┤
 │庚○○│696,628元 │280,208元 │976,836元 │(1)91-12-06│
 │      │（250,000+│（104,167 │          │(2)2.69年  │
 │      │44,835+88,│×2.69）  │          │(3)104167元│
 │      │934+89,570│          │          │          │
 │      │+88,934+  │          │          │          │
 │      │88,570+   │          │          │          │
 │      │44,785）  │          │          │          │
 ├───┼─────┼─────┼─────┼─────┤
 │丑○○│111,610元 │213,408元 │325,018元 │(1)88-6-30 │
 │      │（15,883+ │（35,100×│          │(2)6.08年  │
 │      │31,767+   │6.08）    │          │(3)35,100元│
 │      │32,013+   │          │          │          │
 │      │31,947）  │          │          │          │
 ├───┼─────┼─────┼─────┼─────┤
 │己○○│49,166元  │          │49,166元  │請求94年5 │
 │      │（4,640+  │          │          │、6 、7 月│
 │      │9,647+    │          │          │份3 個薪資│
 │      │34,879）  │          │          │          │
 ├───┼─────┼─────┼─────┼─────┤
 │甲○○│39,962元  │          │39,962元  │請求94年4 │
 │      │（495+441+│          │          │、5 、6 、│
 │      │+9,079+29,│          │          │7 月份3 個│
 │      │947）     │          │          │薪資      │
 ├───┼─────┼─────┼─────┼─────┤
 │丙○○│18,631元  │          │18,631元  │請求94年8 │
 │      │          │          │          │月份1 個月│
 │      │          │          │          │薪資      │
 ├───┴─────┴─────┴─────┴─────┤
 │備註：其中附表編號1 乙○○於94年6 月30日、編號2 子○○│
 │      於94年5 月17日及編號10號丑○○於94年6 月30日，即│
 │      以雇主不依勞動契約給付工作報酬為由申請離職，未提│
 │      供勞務，其等3 人資遣費分計至上開期日止。餘編號3 │
 │      、4 、5 、6 、7 、8 、9 等人資遣費計至94年9 月20│
 │      日勞動契約終止日止。                            │
 └───────────────────────────┘
